【裁判字號】    92,交抗,158
【裁判日期】    920831
【裁判案由】    聲明異議
【裁判全文】
臺灣高等法院臺南分院刑事裁定              九十二年度交抗字第一五八號   Ｃ
      抗  告  人
      即受處分人  甲  ○  ○.
右列抗告人因違反道路交通管理處罰條例聲明異議案件，不服臺灣臺南地方法院中華
民國九十二年七月二十五日裁定（九十一年度交聲字第一七九號），提起抗告，本院
裁定如左：
      主      文
抗告駁回。
      理      由
一、抗告意旨略以：(一)車輛於道路行駛至十字路口，一般駕駛均注意者前方路口狀況
    ，抗告人無法盯者後視鏡，故與同向右側機車擦撞，非抗告人得注意及之，且交
    通法規定要隨時與他車保持五十公分以上距離，實際上甚難作到，抗告人未超速
    、喝酒，雖肇事致人死亡，仍非可責備抗告人，原裁定吊銷駕照，於法不合，請
    求撤銷原裁定等語。
二、按汽車駕駛人，駕駛汽車違反道路交通安全規則，因而肇事致人死亡者，吊銷其
    駕駛執照，道路交通管理處罰條例第六十一條第一項第四款定有明文。另按汽車
    行駛時，駕駛人應注意車前狀況及兩車併行之間隔，並隨時採取必要之安全措施
    ，道路交通安全規則第九十四條第三項亦規定甚明。
三、經查：本件抗告人甲○○【原名王育憲，已於民國（下同）九十二年二月十四日
    更名】係興南客運有限公司司機，為從事駕駛業務之人。其於九十年九月二十日
    上午，駕駛興南客運有限公司車號ＦＵ─１３２號營業大客車，沿台南市○○路
    由北往南方向行駛，於同日上午八時許，行至公園路與長榮路之交岔路口處時，
    本應注意汽車行駛時，駕駛人應注意車前狀況及兩車併行之間隔，並隨時採取必
    要之安全措施，而依當時情形，客觀上又無不能注意之情事，其能注意竟疏未注
    意該處為速限五十公里之同向二車道市區道路，可能會有機車同向併行之車前狀
    況，未採取減速慢行以保持隨時可以煞停之安全措施，且未保持與同向前行車之
    併行間隔距離，仍以時速四十幾公里之高速貿然向前急馳，適李艷桂騎乘車號Ｕ
    ＺＵ─６１７號輕型機車搭載曾娥沿公園路同向在右側併行，李艷桂本亦應注意
    機車行駛時，駕駛人應注意車前狀況及兩車併行之間隔，並隨時採取必要之安全
    措施，而依當時情形，客觀上亦無不能注意之情事，其能注意竟亦疏未注意保持
    與同向左側來車併行之間隔，致其機車左側與甲○○大客車右側發生擦撞而人車
    倒地，造成坐在機車後座之曾娥倒地受有雙臉頰、雙膝、雙手擦傷等傷害，李艷
    桂則因之倒地遭致大客車輾壓而受有頭、腹、胸碾壓傷多處骨折出血，經送醫急
    救後，仍於同日上午十時四十五分許不治死亡等情，有台灣台南地方法院九十一
    年度交訴字第二八五號判決（判處有期徒刑十月）在卷可憑，顯見抗告人有駕駛
    汽車違反道路交通安全規則，因而肇事致人死亡之違規事實。
四、原處分機關因而依首開規定，吊銷抗告人駕照，於法並無違誤，原審因而駁回抗
    告人之異議，洵無不合。抗告意旨主張其無過失，請求查證發生事故時機車地上
    的擦痕，惟查抗告人有上開違規事實已臻明確，無再勘驗之必要，抗告為無理由
    ，應予駁回。
據上論結，應依道路交通案件處理辦法第二十六條，刑事訴訟法第四百十二條，裁定
如主文。
中    華    民    國      九十二      年      八      月      三十一    日
                                  臺灣高等法院臺南分院刑事第三庭
                                      審判長法官  陳    義    仲
                                            法官  陳    清    溪
                                            法官  楊    子    莊
右正本證明與原本無異。
不得再抗告。
                                      法院書記官  王    全    龍
中    華    民    國      九十二      年      九      月      三    日


司法院資訊處製作；財團法人民間司法改革基金會備份。
